【裁判字號】    99,訴,642
【裁判日期】    990820
【裁判案由】    偽造文書
【裁判全文】
臺灣臺北地方法院刑事判決               99年度訴字第642號
公  訴  人  臺灣臺北地方法院檢察署檢察官
被      告  乙○○
上列被告因偽造文書案件，經檢察官聲請逕以簡易判決處刑（99
年度偵字第3086號），本院認不宜簡易判決處刑，改依通常程序
審理，判決如下：
    主  文
乙○○意圖為自己不法之所有，以詐術使人將本人之物交付，累
犯，處有期徒刑參月，如易科罰金，以新臺幣壹仟元折算壹日。
    事  實
一、乙○○於民國96年因詐欺案件，經本院同年度易字第1190號
    判決處有期徒刑3月，嗣經本院96年度聲減字第2148號裁定
    減為有期徒刑1月15日確定，於同年11月14日易科罰金執行
    完畢，利用丙○○因機車過戶事宜而交付其身分證、印章之
    便，竟基於盜用印章、意圖為自己不法所有犯意，明知丙○○未授權其辦理遠傳電信股份有限公司（下稱遠傳電信）行
    動電話門號，於98年7月13日，至臺北縣板橋市遠傳電信服
    務處，向承辦職員甲○○，出示丙○○身分證，並詐稱己為
    丙○○代理人，且盜用「丙○○」印章以填載行動電話服務
    申請書（下稱申請書），致甲○○陷於錯誤，誤認乙○○有
    權代理丙○○本人申請門號，而交付0000000000號sim卡予
    乙○○，足以生損害於丙○○、遠傳電信核發sim卡之正確
    性。嗣丙○○接獲遠傳電信催繳電話，乃報警循線查悉上情
    。
二、案經丙○○訴由臺北市政府警察局信義分局報請臺灣臺北地
    方法院檢察署檢察官偵查起訴。
    理  由
壹、證據能力：
    證人即告訴人丙○○警詢陳述，固係被告以外之人於審判外
    陳述，然當事人就其證據能力於言詞辯論終結前並無聲明異
    議，亦未聲請傳訊，顯放棄行使詰問權，且本院審酌該言詞
    陳述作成時情況，並無違法或不當之處，適為本案證據，依
    刑事訴訟法第159條之5規定，應具證據能力。至其餘憑以認
    定本案之非供述證據（詳後述），亦查無違反法定程序取得
    之情，依同法第158條之4規定反面解釋，應具證據能力。
貳、實體部分：
一、訊據被告乙○○就上開犯罪事實坦承不諱，核與證人即告訴
    人丙○○所證及證人甲○○於本院審理時結證：被告申請門
    號，係伊承辦，代理人只要有帶委任人印章，及委任人與代
    辦人證件，就可以代辦各情相符【臺灣臺北地方法院檢察署
    99年度偵字第3086號卷（下稱偵卷）第5-6頁、本院卷第28
    頁背面-29頁】，且有申請書（偵卷第8頁）在卷可稽，足認
    被告自白與事實相符，應係可採，是本案事證明確，被告犯
    行堪以認定，應依法論科。
二、核被告所為，係犯刑法第217條第2項盜用印章罪、第339條
    第1項詐欺取財罪。被告盜用印章於申請書，並持以行使，
    係一行為觸犯數罪名之想像競合犯，依刑法第55條規定，從
    一重之詐欺取財罪處斷。被告於96年因詐欺案件，經本院同
    年度易字第1190號判決處有期徒刑3月，嗣經本院96年度聲
    減字第2148號裁定減為有期徒刑1月15日確定，於同年11月1
    4日易科罰金執行完畢，有臺灣高等法院被告前案紀錄表附
    卷為證，其受徒刑執行完畢，5年以內故意再犯本案有期徒
    刑以上之罪，為累犯，應依刑法第47條第1項規定加重其刑
    。爰審酌被告於90年因賭博、96年因詐欺案件，均經法院判
    處罪刑確定，有上開前案紀錄表在卷為憑；未循正當途徑獲
    取財物，所為危害社會財貨安全與交易秩序，妨礙電信公司
    核發sim卡之正確性；惟坦承犯行，犯後態度尚可，兼衡被
    告智識程度、犯罪動機、目的、手段、生活狀況，暨告訴人
    於警詢及到庭陳稱：申辦後均由被告繳納電信費用，尚餘新
    臺幣3千餘元未繳付等一切情狀，量處如主文所示之刑，並
    諭知易科罰金折算標準。又被告行為後，總統於98年1月21
    日、98年12月30日2次公布修正，依序自98年9月1日施行、9
    9年1月1日生效之刑法第41條，因該2次修正係屬檢察官執行
    時所應處理事項，非刑罰法律有變更，自無庸比較新舊法，
    應逕適用修正後刑法第41條規定。又申請書固為被告供本案
    犯罪所用之物，惟業據其行使交予電信公司收執，而為該公
    司所有，故不依刑法第38條第1項第2款宣告沒收。又被告盜
    蓋丙○○印章所生之印文，因印章係屬真正（本院卷第17頁
    ），非偽造印章之印文，自不得依刑法第219條沒收（最高
    法院48年臺上字第113號判例意旨參照），附此敘明。
參、不另為無罪諭知部分：
一、公訴意旨另以：被告於上揭時地，以丙○○名義，填載前開
    申請書，致遠傳電信陷於錯誤，而交付0000000000號sim卡
    ，因認被告涉犯刑法第216條、第210條行使偽造私文書罪嫌
    等語。
二、惟查，依上揭申請書可知（偵卷第8頁），被告係以己為代
    理人名義在代理人欄位簽己之姓名，填載申請書，而以己名
    義提出該申請書，並無表示己為丙○○本人以其名義申辦門
    號，當無偽造丙○○名義文書可言，是此部分僅構成盜用印
    章罪，已如前述，尚不構成行使偽造私文書罪責，原應諭知
    無罪，惟公訴意旨認被告此部分若成立犯罪，與前揭論罪科
    刑部分間，有高低度吸收之實質上一罪關係，爰不另諭知無
    罪。
據上論斷，應依刑事訴訟法第452條、第299條第1項前段，刑法
第217條第2項、第339條第1項、第55條、第47條第1項、（修正
後）第41條第1項前段，刑法施行法第1條之1第1項、第2項前段
，判決如主文。
本案經檢察官張成業到庭執行職務。
中    華    民    國    99    年    8     月    20    日
                    臺灣臺北地方法院刑事第14庭
                        審判長法  官  陳琪媛
                              法  官  賴武志
                              法  官  李殷君
以上正本證明與原本無異。
如不服本判決，應於判決送達後10日內向本院提出上訴狀（應抄
附繕本）。告訴人如對本判決不服，應具理由請求檢察官上訴，
其上訴期間計算以檢察官收受判決正本日期為準。
                              書記官  陳豪達
中    華    民    國    99    年    8     月    20    日
附錄本案論罪科刑法條全文：
中華民國刑法第217條
偽造印章、印文或署押，足以生損害於公眾或他人者，處3年以
下有期徒刑。
盜用印章、印文或署押，足以生損害於公眾或他人者，亦同。
中華民國刑法第339條
意圖為自己或第三人不法之所有，以詐術使人將本人或第三人之
物交付者，處5年以下有期徒刑、拘役或科或併科1千元以下罰金
。
以前項方法得財產上不法之利益或使第三人得之者，亦同。
前二項之未遂犯罰之。

司法院資訊處製作；財團法人民間司法改革基金會備份。
